---
title: ""
author: "Oleg Orlovsky"
date: '2023-04-12'
output: md_document
---

```{r}
library(arrow)
library(dplyr)
library(stringr)
library(lubridate)
library(ggplot2)
```
### Импорт датасета

```{r,warning=FALSE, message=FALSE, error=FALSE}
dataset <- arrow::open_dataset("gowiththeflow_20190826.csv", format = "csv", schema = schema(timestamp=int64(),src=utf8(),dst=utf8(),port=uint32(),bytes=uint32()))

```
### Задание 2: Надите утечку данных 2

#### График распределения количества пакетов за каждый час



#### Построив график, видно, что основная активность приходилась на 15:00-24:00 => Это и является рабочим временеи
```{r,warning=FALSE, message=FALSE, error=FALSE}
        dataset %>%
          select(timestamp, src, dst, bytes) %>%
          collect() %>% # Add this line to collect data into R
          mutate(outside_traffic = (str_detect(src,"^((12|13|14)\\.)")&!str_detect(dst,"^((12|13|14)\\.)")), hour = hour(as.POSIXlt(timestamp/1000, origin = "1970-01-01"))) %>%
          filter(outside_traffic == TRUE, hour >=0 & hour <= 15) %>%
          group_by(src) %>%
          summarise(total_bytes = sum(bytes)) %>%
          arrange(desc(total_bytes))  %>%
          head(10)
```

#### Код построения графика

##### dataset %>%
##### select(timestamp, src, dst, bytes) %>%
##### mutate(external_traffic = (str_detect(src, "^((12|13|14)\\.)") & !str_detect(dst, "^((12|13|14)\\.)")), hour = hour(as_datetime(timestamp/1000))) %>%
##### filter(external_traffic == TRUE, hour >= 0 & hour <= 24) %>%
##### group_by(hour) %>%
##### summarise(packets = n()) %>%
##### collect() %>%
##### ggplot(., aes(x = hour, y = packets)) +
##### geom_line(color = "red", size = 1.5) +
##### geom_point(color = "black", size = 3) +
##### labs(title = "Распределение отправленных пакет каждый час", x = "Час", y = "Количество пакетов")

