---
title: ""
author: "Oleg Orlovsky"
date: "2023-03-15"
output: md_document
---

```{r setup, include=FALSE}
knitr::opts_chunk$set(echo = TRUE)
```

## Подключение пакетов

```{r,warning=FALSE, message = FALSE, error=FALSE}
library(arrow)
library(dplyr)
library(stringr)
```

### Импорт датасета

```{r,warning=FALSE, message = FALSE, error=FALSE}
file <- arrow::read_csv_arrow("gowiththeflow_20190826.csv",schema = schema(timestamp=int64(),src=utf8(),dst=utf8(),port=int32(),bytes=int32()))
```

### Задание 1: Надите утечку данных из Вашей сети

#### Фильтрация данных по условию - значение столбца src начинается с 12, 13 или 14. Значение столбца dst не должны начинаться с этих значений. Данные группируются по столбцу src и для каждой группы вычисляется сумма значений столбца bytes. Затем выбирается строка с максимальной суммой bytes.Выводится только столбец src. В результатае выполнения получен IP-адрес (src), связанный с наибольшей утечкой данных из сети

```{r,warning=FALSE, message = FALSE, error=FALSE}
filter(file,str_detect(src,"^((12|13|14)\\.)"),
         str_detect(dst,"^((12|13|14)\\.)",negate=TRUE)) %>% 
  select(src,bytes) %>%
  group_by(src)%>% 
  summarise(bytes=sum(bytes))%>%
  slice_max(bytes)%>%
  select(src)
```
